【裁判字號】    92,交抗,376
【裁判日期】    920522
【裁判案由】    聲明異議
【裁判全文】
臺灣高等法院臺中分院刑事裁定             民國九十二年度交抗字第三七六號
      抗  告  人
      即受處分人  甲○○
右抗告人因違反道路交通管理處罰條例案件，不服臺灣臺中地方法院中華民國九十二
年四月八日裁定（民國九十二年度交聲字第二五七號），提起抗告，本院裁定如左：
      主  文
抗告駁回。
      理  由
一、原裁定意旨略以：按汽車駕駛人，起駛前，不讓行進中之車輛行人優先通行者，
    處新臺幣六百元以上一千八百元以下罰鍰；而汽車駕駛人，駕駛汽車違反道路交
    通安全規則，因而肇事致人受傷者，吊扣其駕駛執照三個月至六個月，道路交通
    管理處罰條例第四十五條第一項第十款、第六十一條第三項第一款分別定有明文
    。經查本件受處分人駕駛車牌號碼九Ｎ－九八○五號自用小貨車，曾於民國（下
    同）九十一年十一月二十六日上午九時四十五分許，於臺中市○○路○段十九之
    二號前遭警舉發違規之事實，業經證人即舉發警員謝水西於原審九十二年四月四
    日訊問時結證屬實，復有臺中市警察局九十一年十一月二十六日中市警交字第Ｇ
    Ｃ0000000號舉發違反道路交通管理事件通知單一紙附卷可稽；證人謝水
    西於原審同日訊問時證稱：「我有看到被害人手、腳都有受傷，刮地痕到停車格
    位置約三‧四公尺」等語，而證人謝水西係執勤警員，其立場客觀中立，且其與
    受處分人素不相識，亦無宿怨，苟受處分人無該等違規情事，舉發員警當無設詞
    攀誣之理，其所為之證言，應屬真實可信，被害人楊秋坪亦到庭證述當時有受傷
    。又臺中市警察局九十二年二月十一日中分六交字第○九二○○○五四五六號函
    稱：「該車起步未讓行進中之車輛先行並肇事致人受輕傷，經檢視車禍現場圖，
    該車係於車道上行進中之狀況下肇事」等語，有該函附卷可查。且經原審調閱臺
    中地方法院檢察署偵查卷檢視卷附照片及臺中市○○○道路交通事故調查表，該
    車確實違反道路交通安全規則，因而肇事致人受傷之違規事實，已甚明確。受處
    分人辯稱對方無受傷，顯非可採。從而，受處分人既有前揭違規行為，原處分機
    關本諸權責裁處罰鍰，並吊扣駕照三個月，應無不當之處，本件聲明異議為無理
    由，應予駁回云云。
二、抗告意旨略以：本件抗告人即受處分人甲○○於當日因對方駕駛人飲酒過量、意
    識模糊，以致未看到受處分人之車輛，因而撞上，由於驚嚇過度、頓時昏倒，但
    救護車未到，人已清醒且無礙，本件肇事之過失在對方，受處分人並無過失可言
    ，爰依法提起抗告云云。
三、經查抗告人確有上開違規之事實，已經證人即舉發警員謝水西、被害人楊秋坪供
    述明確，且有舉發違反道路交通管理事件通知書、臺中市○○○○○道路交通事
    故調查表及照片附卷可稽，已如上述，原審裁定駁回受處分人之異議，核無不當
    。本件事證已臻明確，受處分人仍執前詞指摘原裁定不當，為無理由，應予駁回
    。
四、據上論斷，應依道路交通案件處理辦法第二十六條、刑事訴訟法四百十二條，裁
    定如主文。
中      華      民      國    九十二     年      五       月   二十二   日
                                   臺灣高等法院臺中分院刑事第九庭
                                         審判長法  官  陳  筱  珮
                                               法  官  趙  春  碧
                                               法  官  吳  重  政
右正本證明與原本無異。
不得抗告。
                                               書記官  林  育  德
中      華      民      國    九十二     年      五       月   二十六   日
                                                                        Ｆ


司法院資訊處製作；財團法人民間司法改革基金會備份。
